【裁判字號】    99,易,87
【裁判日期】    990212
【裁判案由】    詐欺
【裁判全文】
臺灣桃園地方法院刑事判決                99年度易字第87號
公  訴  人  臺灣桃園地方法院檢察署檢察官
被      告  甲○○
上列被告因詐欺案件，經檢察官提起公訴（99年度偵字第2460號
），被告於本院準備程序進行中，就被訴事實為有罪之陳述，經
本院告知簡式審判程序意旨，並聽取公訴人及被告之意見後，本
院合議庭裁定依簡式審判程序審理，判決如下：
    主  文
甲○○意圖為自己不法之所有，以詐術使人將本人之物交付，累
犯，處有期徒刑陸月，如易科罰金，以新臺幣壹仟元折算壹日。
扣案之影印商品標價條碼標籤貳張，均沒收。
    事  實
一、甲○○前於民國九十六年間因詐欺案件，經本院以九十六年
    度桃簡字第二七四○號判決判處有期徒刑二月確定，並於九
    十七年六月三十日易科罰金執行完畢。猶不知警惕，竟意圖
    為自己不法之所有，並基於詐欺取財之犯意，於九十九年一
    月十八日下午五時許，攜帶其預先影印自「臺灣家樂福股份
    有限公司中原分公司」（下簡稱家樂福公司）賣場所屬商品
    之商品標價條碼標籤二張，前往桃園縣中壢市○○路○段五
    ○一號家樂福賣場內，先趁店員不注意之際，以其攜去之二
    張低價商品標價條碼，分別貼在其所選購之二件大同V 二二
    SCIT多媒體液晶顯示器之標價條碼上，再持往櫃檯結帳，欲
    以此方式，使收銀員在持掃瞄槍掃瞄商品上之標價條碼結帳
    時，因電腦誤判上開商品之價格，進而導致收銀員陷於錯誤
    ，以低於原標價之價格，將商品出售給甲○○。而於當日下
    午五時十分許，甲○○乃持換貼過條碼之上開顯示器前去櫃
    臺結帳，結完帳後，旋為家樂福員工乙○○發覺有異而報警
    查獲，當場並扣得甲○○所有已貼在上開二件顯示器上之影
    印商品標價條碼標籤二張。
二、案經家樂福公司訴由桃園縣政府警察局中壢分局報請臺灣桃
    園地方法院檢察署檢察官偵查起訴，甲○○於準備程序中為
    有罪之陳述，經本院合議庭裁定由受命法官獨任行簡式審判
    程序。
    事  實
一、本件被告甲○○所犯之詐欺取財罪，係死刑、無期徒刑、最
    輕本刑為三年以上有期徒刑以外之罪，而被告於準備程序中
    就被訴事實為有罪之陳述，經法官告知簡式審判程式之旨，
    並聽取公訴人及被告之意見後，本院認為適宜由受命法官獨
    任進行簡式審判程式，合先敘明。
二、上揭犯罪事實，迭據被告甲○○於警詢、偵查及本院審理時
    坦承不諱（見臺灣桃園地方法院檢察署九十九年度偵字第二
    四六○號卷第三頁至第六頁、第二八頁、本院卷第一三頁背
    面），核與證人即該賣場之安全課員工乙○○證述情節大致
    相符（見上開偵卷第九頁至第一○頁），並有贓物認領保管
    單、中壢分局普仁派出所搜索扣押筆錄、扣押物品目錄表、
    委託書、家樂福公司每日損失紀錄表、發票、照片等件附卷
    可佐（見上開偵卷第一一頁至第一八頁、第二二頁至第二四
    頁），是被告上開任意性自白，應堪採信。綜上，本案事證
    明確，被告犯行，洵堪認定，應予依法論科。
三、核被告甲○○所為，係犯刑法第三百三十九條第一項之詐欺
    取財罪。被告使用之商品標價條碼係影印自其先前由家樂福
    公司賣場所購入之其他商品上之真正標價條碼，此經其於本
    院審理中陳明在卷（見本院卷第一三頁背面），並非偽造，
    且被告在商品上貼上其預先準備之影印商品標價條碼時，亦
    未破壞該商品上原先之標價條碼，只不過將之遮住而已，故
    不生偽造文書之問題，附予敘明。查被告有前揭犯罪事實欄
    一所載之犯罪科刑及執行完畢之紀錄，此有臺灣高等法院被
    告前案紀錄表在卷可按，其前受有期徒刑執行完畢，於五年
    以內故意再犯上開有期徒刑以上之罪，為累犯，應依刑法第
    四十七條第一項之規定，加重其刑。爰審酌被告年輕力壯，
    竟不思正當工作，僅因缺錢使用而詐取本件商品，而本件詐
    取之商品實際價格與被告換貼價格之差額雖非輕微，但詐得
    之商品業據被害人家樂福公司領回，對被害人家樂福公司造
    成之現實損失有限，兼衡被告犯後均坦承犯行，容有悔意，
    檢察官求處量刑過重等一切情狀，量處如主文所示之刑，並
    諭知易科罰金折算標準，以示懲儆。扣案之影印商品標價條
    碼標籤二張，為被告所有，且為供本件被告犯罪所用之物，
    應依刑法第三十八條第一項第二款規定沒收。
據上論斷，應依刑事訴訟法第二百七十三條之一、第二百九十九
條第一項前段，刑法第三百三十九條第一項、第四十七條第一項
、第三十八條第一項第二款、第四十一條第一項前段，刑法施行
法第一條之一第一項、第二項前段，判決如主文。
本案經檢察官黃俊華到庭執行職務。
中    華    民    國    99    年    2     月    12    日
                  刑事第九庭    法  官  林玉蕙
以上正本證明與原本無異。
如不服本判決應於收受判決後10日內向本院提出上訴書狀，並應
敘述具體理由。其未敘述上訴理由者，應於上訴期間屆滿後20日
內向本院補提理由書( 均須按他造當事人之人數附繕本) 「切勿
                                書記官  魏里安
中    華    民    國    99    年    2     月    12    日
附錄本案論罪科刑法條：
中華民國刑法第339 條規定：
（普通詐欺罪）
意圖為自己或第三人不法之所有，以詐術使人將本人或第三人之
物交付者，處5 年以下有期徒刑、拘役或科或併科1 千元以下罰
金。
以前項方法得財產上不法之利益或使第三人得之者，亦同。
前二項之未遂犯罰之。

司法院資訊處製作；財團法人民間司法改革基金會備份。
